最高法院刑事裁定
111年度台抗字第1463號
再 抗告 人  陳彥瑋                      



上列再抗告人因違反毒品危害防制條例等罪定應執行刑案件，不
服臺灣高等法院臺南分院中華民國111年9月19日駁回抗告之裁定
（111年度抗字第714號），提起再抗告，本院裁定如下：
    主  文
再抗告駁回。
    理  由
一、按裁判確定前犯數罪者，併合處罰之；數罪併罰，分別宣告
    多數有期徒刑者，於各刑中之最長期以上，各刑合併之刑期
    以下，定其刑期，但不得逾30年，刑法第50條第1項前段、
    第51條第5款分別定有明文。次按刑事訴訟法第370條第2項
    、第3項，已針對第二審上訴案件之定應執行刑，明定有不
    利益變更禁止原則之適用；而分屬不同案件之數罪併罰有應
    更定執行刑之情形，倘數罪之刑，曾經定應執行刑，再與其
    他裁判宣告之刑定應執行刑時，在法理上亦同受此原則之拘
    束。亦即，另定之執行刑，其裁量所定之刑期，不得較重於
    前定之執行刑加計後裁判宣告之刑或所定執行刑之總和。數
    罪併罰定應執行刑之案件，係屬法院自由裁量之事項，法院
    所為刑之酌定如未逾越上開規定之外部性界限、定應執行刑
    之恤刑目的及不利益變更禁止原則，即不得任意指為違法或
    不當。
二、本件原裁定略以：再抗告人陳彥瑋犯如第一審裁定附表（下
    稱附表）所示各罪，經第一審法院判處罪刑確定。第一審  
    因認檢察官依再抗告人請求所為之聲請為正當，而於各罪中
    最長刑期有期徒刑2年6月以上，已定執行刑總和有期徒刑3
    年5月以下，定其應執行刑為有期徒刑3年4月，並未逾外部
    性界限，且與法律規範之目的及法律秩序不相違背，並無違
    法或不當之處。且再抗告人所犯附表編號1所示之販賣第三
    級毒品罪(3罪)，均經判處有期徒刑2年6月，其宣告刑合計
    有期徒刑7年6月；另犯附表編號2、3所示之藏匿人犯、偽造
    文書各罪，分別經判處有期徒刑3月、4月，合計有期徒刑7
    月。原確定判決各定應執行刑為有期徒刑3年、5月，已就再
    抗告人所犯各罪整體評價，並折讓刑度甚多。第一審裁定就
    上開各罪定應執行有期徒刑3年4月，復又適度減輕刑度，足
    認所定應執行刑並無違反比例或罪刑相當等原則。因認再抗
    告人泛指第一審裁定違反比例、罪責相當等原則，請求重為
    適當之裁定云云，為無理由等旨。經核於法並無不合。再抗
    告意旨泛執所謂數罪併罰之刑事政策，指其所犯均係侵害社
    會法益之罪，且犯罪時間密接，數罪之整體非難評價自應給
    予更大幅度之減輕，始符合比例、平等、罪刑相當及重複評
    價禁止等原則，指摘第一審及原裁定所定應執行刑過重，並
    主張其父親患病、家中尚有3歲幼女、配偶失業，科以長期
    自由刑，將衍生其他社會問題等情，請求本院重新寬定其應
    執行刑，以啟自新云云，並未具體指摘原裁定究有何違法或
    不當，核係依其個人主觀意見，對原裁定已明白論述之事項
    ，再為爭執，核其再抗告為無理由，應予駁回。
據上論結，應依刑事訴訟法第412條，裁定如主文。　　
中　　華　　民　　國　　111 　年　　11　　月　　10　　日
                  刑事第二庭審判長法　官  王  梅  英
                                  法　官  蔡  新  毅
                                  法　官  黃  斯  偉
                                  法　官  莊  松  泉
                                  法　官  吳  秋  宏
本件正本證明與原本無異
                                  書記官
中　　華　　民　　國　　111 　年　　11　　月　　16　　日